# Registro de actas

## Acta X

### Fecha

**01-02-2021**

### Participantes

1. Lucas
1. Laura
1. Javier
1. Raúl
1. Christian
1. Gaspar

### Revisiones



## Acta 1

### Fecha

**01-02-2021**

### Participantes

1. Lucas
1. Laura
1. Javier
1. Raúl
1. Christian
1. Gaspar

### Revisiones

1. Realización del acta.
2. Prueba git participantes añadiendo los datos en el Readme.

### Acuerdos adoptados para la próxima 
1. Investigar sobre las herramientas de desarrollo de la aplicación para la próxima sesión (SOLID)
2. Pensar sobre la funcionalidad de la aplicación y como se podrá desarrollar.


## Acta 2

### Fecha

**08-02-2021**

### Participantes

1. Lucas
1. Laura
1. Javier
1. Raúl
1. Christian
1. Gaspar

### Revisiones

1. Realización del acta.
2. Eloy Alfredo Schmidt Rodríguez (UO271588) ha decidido dejar la asignatura, por lo que hemos cambiado el Readme.
3. Hemos cumplido con la investigación de las herramientas de desarrollo y sobre la funcionalidad de la aplicación citadas en el anterior acta.
	TBL Presentación SOLID -> https://www.youtube.com/watch?v=OM6XIICm_qo
	TBL Reuters -> https://www.youtube.com/watch?v=AHC2sc4FWqw
	¿Qué es Solid? -> https://www.youtube.com/watch?v=9TWif7pnELA
	Instalar Solid Server con Docker -> https://www.youtube.com/watch?v=yTC_JlQFkjs&list=PLPFO4bD_M81V_WWVpI0E7Hfan4bknEOhP&index=3
	¿Qué es Solid? (Español) -> https://www.youtube.com/watch?v=2GP7CcsKu8g


### Acuerdos adoptados para la próxima reunión


1. Reparto de tareas a cada integrante mediante issues.
   Debido a problemas con la plataforma Github no se han podido subir todos los issues correspondientes.
   Raul Lopez Calvo - Runtime View y Deployment View
   Christian Díaz González - Constraints y Architectural Decisions.


## Acta 3

### Fecha

**14-02-2021** :heart:

### Participantes

1. Lucas
1. Laura
1. Javier
1. Raúl
1. Christian
1. Gaspar

### Revisiones

1. Realización del acta.
2. Revisión del trabajo semanal.
3. Discutidas las metas de calidad prioritarias.
4. Acordamos el uso de React Native.
5. Acordamos el uso de la API de Google Maps.


### Acuerdos adoptados para la próxima reunión

1. Crear una rama para cada punto de la documentación.
2. Preguntar acerca de dónde se publican las actas.

### Fecha

**21-02-2021**

### Participantes

1. Lucas
1. Laura
1. Javier
1. Raúl
1. Christian
1. Gaspar

### Revisiones

1. Realización del acta.
2. Revisión del trabajo semanal.
3. Revisión del trabajo realizado por cada miemrbo en la parte de la documentación.
4. Realización de un merge a la capa master con toda la documentación del proyecto.


### Acuerdos adoptados para la próxima reunión

1. Comprobar el correcto funcionamiento del trabajo de cada miembro

### Fecha

**22-02-2021**

### Participantes

1. Lucas
1. Laura
1. Javier
1. Raúl
1. Christian
1. Gaspar

### Revisiones

1. Realización del acta.
2. Revisión de la documentación realizada por cada miembro.


### Acuerdos adoptados para la próxima reunión

1. Realizar los cambios para arreglar los problemas vistos en la documentación, mediante issues que cada miembro se ha de asignar.
2. Realizar una reunión de comprobación de los arreglos de la documentación realizados antes de la próxima reunión de clase.
